# 请教陈版诉讼调解收入事项处理问题

提问人：holidaycc 时间：2023-01-09 16:13:53
陈版您好！公司生产的设备在几年前已交付给客户，但与客户存在履约纠纷，故在几年前开始起诉客户，并对相关的存货也全额计提存货跌价准备， 22 年底法院出具调解书确认了调解事项，客户支付调解费用 300 万，该金额为双方谈判之后的一个金额，并在第一次支付 270 万后要求公司拆除设备，再支付 30 万元。 22 年 12 月底公司已收到 270 万元的款项并开始拆除设备，目前存在以下疑虑：（ 1 ）在 2022 年能否确认该调解费用的收入？全额确认还是确认 270 万元？作为营业收入还是营业外收入更加合适呢？如果全额确认，是否应预估设备清理费用呢（目前费用还未最终确定）（ 2 ）如能确认收入，该单项计提存货跌价准备作转销，单项计提的存货跌价准备的转回，是否作为非经考虑呢？

回答人：chenyiwei
需根据调解书的具体内容考虑，包括但不限于以下各项：
1 、已收到的 270 万元是否后续在任何情况下都不会收回，例如如果后续未按约定拆除设备，则如何处理；
2 、调解款项的收取进度是否与本企业履行调解书约定义务的进度相称；
3 、最终是否还有一个汇总清算确认过程。
总体上看，全部完成所有义务履行，确定已收到的款项不会再被追回后，才确认相关收益的可能性更大。由于这不是正常的商品销售业务，商品控制权最终也没有转移给客户，因此不能确认收入，而是确认营业外收入。